【裁判字號】    97,台上,5033
【裁判日期】    971009
【裁判案由】    違反毒品危害防制條例
【裁判全文】
最高法院刑事判決            九十七年度台上字第五０三三號
上  訴  人  甲○○
                    號
上列上訴人因違反毒品危害防制條例案件，不服台灣高等法院中
華民國九十七年八月一日第二審判決（九十七年度上訴字第二七
四九號，起訴案號：台灣士林地方法院檢察署九十七年度毒偵字
第四一三、六六四號），提起上訴，本院判決如下：
    主  文
上訴駁回。
    理  由
按刑事訴訟法第三百七十七條規定，上訴於第三審法院，非以判
決違背法令為理由，不得為之。是提起第三審上訴，應以原判決
違背法令為理由，係屬法定要件。如果上訴理由書狀並未依據卷
內訴訟資料，具體指摘原判決不適用何種法則或如何適用不當，
或所指摘原判決違法情事，顯與法律規定得為第三審上訴理由之
違法情形，不相適合時，均應認其上訴為違背法律上之程式，予
以駁回。本件上訴人甲○○上訴意旨略稱：上訴人吸食第一級毒
品行為，係病態性犯罪，且反覆實行，卻被處以一罪一罰，而未
論以集合犯，原判決有適用法則不當之違法云云。
惟查原判決以：依刑事訴訟法第三百五十條、第三百六十一條、
第三百六十二條、第三百六十七條規定，不服地方法院之第一審
判決而上訴者，須提出上訴書狀，並應敘述具體理由，為上訴必
備之程式；其所提出之書狀未敘述上訴理由，或僅曾以言詞陳述
上訴理由者，均應於上訴期間屆滿後二十日內補提理由書於第一
審法院。第一審法院經形式審查，認逾期未補提上訴理由者，應
定期間先命補正；逾期未補正者，為上訴不合法律上之程式，應
以裁定駁回。倘已提出上訴理由，但所提非屬具體理由者，則由
第二審法院以上訴不合法律上之程式，判決駁回。而所謂具體理
由，必係依據卷內既有訴訟資料或提出新事證，指摘或表明第一
審判決有何採證認事、用法或量刑等足以影響判決本旨之不當或
違法，而構成應予撤銷之具體事由，始克當之（例如：依憑證據
法則具體指出所採證據何以不具證據能力，或依憑卷證資料，明
確指出所為證據證明力之判斷如何違背經驗、論理法則）；倘僅
泛言原判決認定事實錯誤、違背法令、量刑失之過重或輕縱，而
未依上揭意旨指出具體事由，即與第二審上訴制度旨在請求第二
審法院撤銷、變更第一審不當或違法之判決，以實現個案救濟之
立法目的不合。查本件第一審判決論上訴人以施用第一級毒品之
罪，量處有期徒刑一年，認事用法均無違誤，量刑亦稱妥適，上
訴人雖具狀上訴稱：「上訴人坦承不諱，更無推卸刑責之行為，
顯見上訴人早已稟持悔過之心來面對，如今上訴人已大徹大悟，
且明白大錯已成，只懇求鈞院法官能同情上訴人，做出最有利於
上訴人之量刑，讓上訴人有一次重新機會，使上訴人能早日返回
社會，伺奉年邁母親，上訴人定當洗新革面，不敢辜負庭上聖恩
。」等語，既未指摘或表明第一審判決有何不當或違法，而有構
成應予撤銷之具體事由，僅泛言請求為有利之量刑予自新機會，
揆諸首揭規定說明，本件上訴不合法律上程式，爰不經言詞辯論
程序，逕予駁回等語。從形式上觀察，原判決並無違背法令之情
形。查刑法第五十六條刪除連續犯之規定，其施行後之多次施用
犯行，除符合接續犯之要件外，則應一罪一罰，業經本院決議（
九十六年度第九次刑事庭會議）在案，上訴意旨此部分之指摘，
尚有誤會，核非法律規定得為第三審上訴理由之違法情形。應認
本件上訴為違背法律上之程式，予以駁回。
據上論結，應依刑事訴訟法第三百九十五條前段，判決如主文。
中    華    民    國  九十七  年    十    月    九    日
                      最高法院刑事第二庭
                          審判長法官  莊  登  照
                                法官  黃  一  鑫
                                法官  許  錦  印
                                法官  張  春  福
                                法官  林  俊  益
      本件正本證明與原本無異
                                      書  記  官
中    華    民    國  九十七  年    十    月   十四   日
                                                      Ｑ


司法院資訊處製作；財團法人民間司法改革基金會備份。
